臺灣雲林地方法院刑事判決　　　　　　　 98年度易字第450號
公　訴　人　臺灣雲林地方法院檢察署檢察官
被　　　告　謝基麟
選任辯護人　蔡碧仲律師
　　　　　　張宗存律師
上列被告因贓物案件，經檢察官提起公訴（97年度偵字第5296號
、98年度偵字第3182號）後，聲請法院改依協商程序而為判決，
本院合議庭裁定由受命法官獨任進行協商程序，判決如下：
    主  文
謝基麟故買贓物，處有期徒刑陸月，如易科罰金，以新臺幣壹仟
元折算壹日，減為有期徒刑月，如易科罰金，以新臺幣壹仟元
折算壹日。又故買贓物，處有期徒刑陸月，如易科罰金，以新臺
幣壹仟元折算壹日，減為有期徒刑月，如易科罰金，以新臺幣
壹仟元折算壹日。又故買贓物，處有期徒刑陸月，如易科罰金，
以新臺幣壹仟元折算壹日，減為有期徒刑月，如易科罰金，以
新臺幣壹仟元折算壹日。又故買贓物，處有期徒刑陸月，如易科
罰金，以新臺幣壹仟元折算壹日，減為有期徒刑月，如易科罰
金，以新臺幣壹仟元折算壹日。又故買贓物，處有期徒刑陸月，
如易科罰金，以新臺幣壹仟元折算壹日，減為有期徒刑月，如
易科罰金，以新臺幣壹仟元折算壹日。又故買贓物，累犯，處有
期徒刑陸月，如易科罰金，以新臺幣壹仟元折算壹日。應執行有
期徒刑壹年玖月，如易科罰金，以新臺幣壹仟元折算壹日。
    事實及理由
一、犯罪事實：
    謝基麟前因偽造文書案件，經臺灣南投地方法院於民國90年
    11月14日，以90年度訴字第29號判決，判處有期徒刑1 年2
    月，經上訴後，由臺灣高等法院臺中分院於91年9 月11日，
    以91年度上訴字第266 號判決，撤銷原判決，改判處有期徒
    刑10月，再經上訴後，由最高法院於95年3 月30日，以95年
    度台上字第1623號判決，撤銷原判決，發回臺灣高等法院臺
    中分院，嗣臺灣高等法院臺中分院於95年10月17日，以95年
    度重上更（一）字第58號判決，判處有期徒刑10月，再經上
    訴後，由最高法院於96年1 月10日，以96年度台上字第104
    號判決上訴駁回確定，嗣經臺灣高等法院臺中分院於96年9
    月12日，以96年度聲減字第1626號裁定，減刑為有期徒刑5
    月確定，而於97年4 月23日易科罰金執行完畢。詎其仍不知
    悔改，分別基於故買贓物之犯意，為下列故買失竊車體之行
    為：
    (一)於94年12月20日，在不詳地點，向某真實姓名年籍不詳之
      人，購入鍾柏安失竊之車牌號碼8185-EP 號自小客車車體
      （起訴書附表車牌號碼誤載為8115-EP ，該車於94年12月
      19日晚間11時許，在臺北市○○區○○街與東園街154 巷
      口處失竊）。
    (二)於95年8 月15日，明知懸掛車牌號碼B9-1159 號自小客車
      之車體內，含有不詳車牌號碼失竊自小客車之車體，仍在
      不詳地點，向某真實姓名年籍不詳之人，購入該內含不詳
      車牌號碼失竊自小客車車體之車牌號碼B9-1159 號自小客
      車。
    (三)於95年10月10日，在高雄市向吳青輝（已歿），購入內含
      林政國失竊之車牌號碼2W-3396 號自小客車車體（該車於
      94年12月2 日晚間10時許，在臺南市○○區○○路39巷86
      號前失竊）之車牌號碼5821-LT 號自小客車。
    (四)於96年2 月初某日，在不詳地點，向某真實姓名年籍不詳
      之人，購入李高誠失竊之車牌號碼3165-NE 號自小客車車
      體（該車於96年1 月30日上午6 時許，在彰化縣花壇鄉○
      ○村○○路290 巷54號前失竊）。
    (五)於96年3 月17或18日，在不詳地點，向某真實姓名年籍不
      詳之人，購入莊宛螢失竊之車牌號碼2Q-2909 號自小客車
      車體（該車於96年3 月16日上午8 時許，在彰化縣鹿港鎮
      ○○路鹿港國小對面失竊）。
    (六)於98年3 月中某日，在苗栗市向某真實姓名年籍不詳之魏
      姓成年男子，購入蔡和翰（原名蔡明雄）失竊之車牌號碼
      3593-ND 號自小客車之車體（該車於98年3 月6 日上午6
      時46分許，在臺中市○○區○○路二段615 號前失竊），
      將之修理組裝至車牌號碼7562-HN 號之自小客車車身內。
    嗣經警循線查獲內含失竊車牌號碼8185-EP 號自小客車車體
    零件之車牌號碼6250-LT 號自小客車、內含不詳車牌號碼失
    竊自小客車車體零件之車牌號碼B9-1159 號自小客車、內含
    失竊車牌號碼2W-3396 號自小客車車體零件之車牌號碼5821
    -LT 號自小客車、內含失竊車牌號碼3165-NE 號自小客車車
    體零件之車牌號碼6100-NX 號自小客車、內含失竊車牌號碼
    2Q-2909 號自小客車車體零件之車牌號碼QT-9318 號自小客
    車、內含失竊車牌號碼3593-ND 號自小客車車體零件之車牌
    號碼7562-HN 號自小客車，而查悉上情。
二、證據名稱：
    (一)被告謝基麟之自白。
    (二)證人姚柔安、鍾柏安、吳弘彬、洪瓊宗、劉敏德、張芳政
      、高世河、林政國、李宗哲、張定方、李高誠、顏行、許
      順雄、李煜輝、莊宛螢、王進財、蔡和翰（原名蔡明雄）
      、柯智勇、戴旭助、李宗宜之證述內容。
    (三)中華汽車工業股份有限公司98年5 月5 日（98）中車服發
      字第980271號函、車牌號碼8185-EP 號自小客車之失車基
      本資料、車籍查詢基本資料、車籍查詢歷任車主資料、臺
      北市政府警察局刑事警察大隊98年4 月17日扣押筆錄、扣
      押物品目錄表、車牌號碼6250-LT 號自小客車之車輛保證
      書、車輛照片及車身號碼照片。
    (四)福特六和汽車股份有限公司98年5 月13日（98）福六（顧
      服）字第F09056號函、臺北市政府警察局刑事警察大隊98
      年4 月16日扣押筆錄、扣押物品目錄表、車牌號碼B9-115
      9 號自小客車之車籍查詢歷任車主資料、汽車過戶登記書
      、車輛照片及車身號碼照片。
    (五)國瑞汽車股份有限公司98年5 月11日國保字第098016號函
      、車牌號碼2W-3396 號自小客車之失車基本資料、車籍查
      詢基本資料、臺北市政府警察局刑事警察大隊98年5 月26
      日扣押筆錄、扣押物品目錄表、車牌號碼5821-LT 號自小
      客車車籍查詢歷任車主資料、車輛照片及車身號碼照片。
    (六)太子汽車工業股份有限公司土城工廠98年3 月25日太品字
      98032501號函、車牌號碼3165-NE 號自小客車之失車基本
      資料、車籍查詢基本資料、臺北市政府警察局刑事警察大
      隊98年2 月18日扣押筆錄、扣押物品目錄表、車牌號碼61
      00-NX 號自小客車車籍查詢歷任車主資料、車輛照片及車
      身號碼照片。
    (七)國瑞汽車股份有限公司98年5 月11日國保字第098016號函
      、車牌號碼2Q-2909 號自小客車之失車基本資料、車籍查
      詢基本資料、臺北市政府警察局刑事警察大隊98年4 月8
      日扣押筆錄、扣押物品目錄表、車牌號碼QT-9318 號自小
      客車車籍查詢歷任車主資料、車輛照片及車身號碼照片。
    (八)車牌號碼3593-ND 號自小客車之失車基本資料、車籍查詢
      基本資料、防盜微粒識別碼認證書、臺北市政府警察局刑
      事警察大隊98年5 月21日扣押筆錄、扣押物品目錄表、車
      牌號碼7562-HN 號自小客車之車籍查詢基本資料、車輛照
      片及車身號碼照片。
三、本案經檢察官與被告、辯護人於審判外達成協商之合意，且
    被告均已認罪，其合意內容為：被告謝基麟願受之科刑範圍
    為六次故買贓物部分，各處有期徒刑6 月（未依中華民國九
    十六年罪犯減刑條例減刑前之刑度）。應執行有期徒刑1 年
    9月。經查，上開協商合意並無刑事訴訟法第455 條之4 第1
    項所列不得為協商判決之情形，是檢察官聲請改依協商程式
    而為判決，本院爰不經言詞辯論，於協商合意範圍內為協商
    判決。
四、應適用之法條：刑事訴訟法第455 條之2 第1 項、第455 之
    4 第2 項、第455 條之8 、第454 條第1 項，刑法第2 條第
    1 項、第349 條第2 項、第47條第1 項、第41條第1 項前段
    、第8 項、第51條第5 款，刑法施行法第1 條之1 第1 項、
    第2 項前段，中華民國九十六年罪犯減刑條例第2 條第1 項
    第3 款、第7 條，判決如主文。
五、協商判決除有「刑事訴訟法第455 條之4 第1 項第1 款於本
    訊問程序終結前，被告撤銷協商合意或檢察官撤回協商聲請
    者；第2 款被告協商之意思非出於自由意志者；第4 款被告
    所犯之罪非第455 條之2 第1 項所定得以協商判決者；第6
    款被告有其他較重之裁判上一罪之犯罪事實者；第7 款法院
    認應諭知免刑或免訴、不受理者」情形之一，或違反同條第
    2 項「法院應於協商合意範圍內為判決；法院為協商判決所
    科之刑，以宣告緩刑或2 年以下有期徒刑、拘役或罰金為限
    」之規定者外，不得上訴。
六、本件如有上述得上訴之情形，應於收受本判決後10日內向本
    院提出上訴書狀，並敘述具體理由（應附繕本）。如未敘述
    上訴理由者，應於上訴期間屆滿後20日內向本院補提理由書
    狀（應附繕本）。
本案經檢察官黃立夫到庭執行職務。
中    華    民    國   100    年    7     月    14    日
                  刑事第四庭  法  官  楊 皓 潔
以上正本證明與原本無異。
                              書記官  吳 伊 婷
中    華    民    國   100    年    7     月    15    日
附錄本案論罪科刑法條：
中華民國刑法第349條
（普通贓物罪）
收受贓物者，處3 年以下有期徒刑、拘役或5 百元以下罰金。
搬運、寄藏、故買贓物或為牙保者，處5 年以下有期徒刑、拘役
或科或併科1 千元以下罰金。
因贓物變得之財物，以贓物論。